臺灣高等法院花蓮分院民事裁定　　　　　　96年度上字第21號
抗　告　人　財團法人中華基督教玉里懷恩堂
法定代理人　甲○○
代　理　人　俞建界律師
相　對　人　乙○○
　　　　　　　　　　　　巷6號.
訴訟代理人　李文平律師
抗告人因與相對人間確認委任關係不存在事件，對於中華民國96
年3月22日臺灣花蓮地方法院95年度訴字第150號所為裁定提起抗
告，本院裁定如下：
    主  文
抗告駁回。
抗告程序費用由抗告人負擔。
    理  由
一、原法院以抗告人之法定代理人甲○○既已辭去抗告人之董事
    長一職，即非抗告人之法定代理人，而抗告人提起本件訴訟
    並未經法定代理人合法代理，且抗告人係主張甲○○為其法
    定代理人並經脅迫詐欺而申請退休而提起本件訴訟，依其訴
    之原因事實，性質上無從命原告補正，依民法第249條第1項
    第4款之規定，以抗告人之訴為不合法，逕予駁回，經核並
    無違誤，爰引用第一審裁定書所載之理由。
二、抗告意旨略以：抗告人法定代理人甲○○於90年7月9日申請
    退休係受詐欺脅迫所致，甲○○已於90年9月10日撤銷該意
    思表示，故甲○○應仍為抗告人之法定代理人云云。然查，
    甲○○於90年9月10日係提出聲明書請求「撤回」退休之聲
    請，並非撤銷聲請退休之意思表示，而董事長與法人間屬委
    任關係，經一方為委任關係終止之意思表示即告生效，不必
    得他方同意，故甲○○嗣後「撤回」退休之聲明書，依法不
    生效力。且依卷附之「撤回」退休之聲明書，並無隻字片語
    敘明申請退休係遭到詐欺脅迫（原審卷第40頁），自不能解
    釋該「撤回」退休之聲明書係屬於受詐欺脅迫而撤銷退休聲
    請之意思表示，故抗告人於95年4月25日提起本件訴訟後始
    為該項主張，顯已逾得為該項主張之1年除斥期間，故該項
    主張亦不可採。另本件訴訟係以甲○○名義委任訴訟代理人
    ，然甲○○既非抗告人之法定代理人，該項委任並不合法，
    且因抗告人之大、小章均在相對人手上，抗告人無法取得 (
    本院96年8月3日言詞辯論筆錄第1頁），故該項不合法之訴
    訟代理人之委任，亦無從補正，該訴顯不合法。
三、依民事訴訟法第495條之1、第449條第1項、第95條，裁定如
    主文。
中　　華　　民　　國　　96　　年　　8　　月　　  7　　日
                  審判長法  官  謝志揚
                        法　官  蔣有木
                        法　官  湯文章
以上正本係照原本作成。
如不服本裁定，應於收受送達後10日內向本院提出再抗告狀（僅
以適用法規顯有錯誤，並經本院之許可者為限），並繳納再抗告
費新台幣1千元；其未表明再抗告理由者，應於提出再抗告後10
日內向本院補提理由書狀（均須按照他造當事人之人數附繕本）
。
抗告時應提出委任律師或具有律師資格之人之委任狀；委任有律
師資格者，另應附具律師及格證書及釋明委任人與受任人有民事
訴訟法第466條之1第1項但書或第2項所定關係之釋明文書影本。
                        書記官  李德霞
中　　華　　民　　國　　96　　年　　8　　月　　  7　　日
